臺灣新北地方法院板橋簡易庭小額民事判決
111年度板小字第1794號
原      告  杜祐陞  
訴訟代理人  曾曉虹  
被      告  徐鴻森  
訴訟代理人  潘韋翰  
上列當事人間請求侵權行為損害賠償事件，於中華民國111年7月
19日辯論終結，本院判決如下：
    主  文
被告應給付原告新臺幣貳萬貳仟玖佰參拾肆元。
原告其餘之訴駁回。
訴訟費用新臺幣壹仟元由被告負擔五分之一即新臺幣貳佰元，餘
由原告負擔。
本判決原告勝訴部分得假執行，但被告以新臺幣貳萬貳仟玖佰參
拾肆元為原告預供擔保後，得免為假執行。
    事實及理由要領
一、原告主張：原告於民國（下同）110年8月26日上午9時50分
    ，駕駛訴外人賢通交通有限公司所有之KLF-5712/3T-85號營
    半聯結車（下稱系爭車輛），行經國道三號42公里900公尺
    處北向土城出匝道內側車道，因被告駕駛0066-VL號自小客
    車突然變換車道而發生碰撞，致系爭車輛受損，經車廠評估
    維修後之修復費用為新臺幣（下同）172,746元，這部分由
    富邦產險啟動車體險支付完畢，之後另由富邦產險向被告請
    求，原告請求因碰撞後之後五天送修，一天營業額為
　　15,000元，五天合計營業損失75,000元，另保桿修理20,000
    元，燈具貼膜5,000元，總計100,000元。而訴外人賢通交通
    有限公司（下稱賢通公司）業將前開侵權行為損害賠償請求
    權讓與原告，為此，爰依侵權行為損害賠償及債權讓與之法
    律關係提起本訴，求為判決：被告應給付原告100,000元等
    語。
二、被告則辯以：主張折舊，營業損失部分未舉證證明各等語。
三、經查：
（一）本件原告主張因被告過失致系爭車輛受損之事實，業據原
      告提出統一發票（三聯式）18件、營業人銷售額與稅額申
      報書（401）2件、保險桿修理收據1件、燈具貼膜收據1件
      、汽（機）車各項異動登記書1件等件為證，復經本院依
      職權調取本件交通事故相關卷宗查明屬實，且被告對於肇
      事責任亦不爭執，惟就原告之請求則以前詞置辯，是本件
      所應審酌者為原告得請求之金額為何？
（二）按因故意或過失，不法侵害他人之權利者，負損害賠償責
      任；又汽車、機車或其他非依軌道行駛之動力車輛，在使
      用中加損害於他人者，駕駛人應賠償因此所生之損害，民
      法第184條第1項前段、第191條之2前段分別定有明文。本
      件行車事故之發生被告有肇事責任，已如前述，揆諸上開
      規定，自應負損害賠償責任。本件原告得請求被告賠償之
      金額，茲審酌如下：
    Ⅰ修車期間營業損失75,000元（送修5天，一天營業額為
　　　15,000元，5天合計營業損失75,000元）部分：固據原告
      提出統一發票（三聯式）18紙、營業人銷售額與稅額申報
      書（401）2紙為證，惟上開統一發票、申報書之營業人均
      為訴外人慶安興業有限公司，尚無從遽認讓與人賢通公司
      之營業損失即為每日15,000元，是原告此部分之主張，難
      認有據，不應准許。
    Ⅱ車輛受損修復費用25,000元（含保桿修理20,000元、
　　　燈具貼膜5,000元）部分：
    　查系爭車輛為110年5月出廠，有系爭車輛之行照附卷憑，
      修復費用共計25,000元「零件21,000元（含貼膜5,000元
      ）、烤漆5,000元）」，此有原告所提估價單影本在卷足
      稽。而依行政院財政部發布之「固定資產耐用年數表」規
      定，運輸業用客車、貨車，其耐用年數為4年，並依同部
      訂定之「固定資產折舊率表」規定，耐用年數4年依定率
      遞減法之折舊率為千分之438，其最後1年之折舊額，加歷
      年折舊累計額，其總和不得超過該資產成本原額10分之9
      。又依「營利事業所得稅結算申報查核準則」第九十五條
      第八項規定：「固定資產提列折舊採用定率遞減法者，以
      一年為計算單位，其使用期間未滿一年者，按實際使用月
      數相當於全年之比例計算之，不滿一月者，以月計」。本
      件汽車於110年5月出廠領照迄本件事故發生日即110年8月
      26日止，已使用4月，其零件累積折舊額為3,066元（
　　　21,000元×0.438×4/12＝3,066元，元以下四捨五入）。故
      原告所得請求之零件費用為17,934元（21,000-3,066=
　　　17,934）。至烤漆5,000元則均得請求。則原告之請求，
      在22,934元（17,934元＋5,000元＝22,934元）之範圍內為
      有理由，逾此範圍之請求則為法所不許。
（三）從而，原告依侵權行為損害賠償及債權讓與之法律關係訴
      請求被告給付22,934元，為有理由，應予准許；至逾此範
      圍之請求，為無理由，應予駁回。
四、本件係民事訴訟法第436條之8所定之小額訴訟事件，原告勝
    訴部分，應依同法第436條之20之規定，依職權宣告假執行
    。
中　　華　  民　　國　  111　 年　　 8　  月    23    日
      　　　  　　臺灣新北地方法院板橋簡易庭
                      法    官  李崇豪
上列為正本係照原本作成。
如不服本判決，應於收受送達後20日內以違背法令為理由向本院
提出上訴狀（上訴理由依法應表明一、原判決所違背之法令及其
具體內容。二、依訴訟資料可認為原判決有違背法令之具體事實
。）如於本判決宣示後送達前提起上訴者，應於判決送達後20日
內補提上訴理由書（須附繕本），如未於上訴後20日內補提合法
上訴理由書，法院得逕以裁定駁回上訴。
中　　華　  民　　國　  111　 年　　 8　  月    23    日
 　　　　　　　　　   書 記 官  葉子榕